【裁判字號】    99,簡上,150
【裁判日期】    991108
【裁判案由】    詐欺
【裁判全文】
臺灣士林地方法院刑事判決            99年度簡上字第150 號
上  訴  人  臺灣士林地方法院檢察署檢察官
被      告  丁○○
上列上訴人因被告詐欺案件，不服本院中華民國99年7 月30日99
年度審簡字第953 號第一審刑事簡易判決（偵查案號：臺灣士林
地方法院檢察署99年度偵字第3970、4021、4599號），提起上訴
，本院管轄之第二審合議庭判決如下：
    主  文
上訴駁回。
    事實及理由
一、本案經本院審理結果，認第一審以被告丁○○幫助犯刑法第
    339 條第1 項之詐欺取財罪，依刑法第30條（原審判決書漏
    載第1 項前段、第2 項，應予補充）幫助犯之規定減輕其刑
    ，判處拘役40日，併諭知易科罰金之折算標準，且宣告緩刑
    2 年，併依刑法第74條第1 項第1 款、第2 項第3 款規定宣
    告緩刑所定負擔，其認事、用法均無違誤，量刑亦屬妥適，
    應予維持，並引用第一審判決書及檢察官起訴書記載之事實
    、證據及理由（如附件）。
二、上訴人上訴意旨略稱：被告於偵查中矢口否認犯行，飾詞狡
    辯，其犯後態度不佳，又本件被害人3 件遭詐騙之金額共計
    新臺幣（下同）6 萬5091元，被告迄未完全賠償被害人等所
    受之損害，因認原審量刑過輕，宜量處有期徒刑4 月以上云
    云。惟查：
  (一)按量刑輕重，係屬事實審法院得依職權自由裁量之事項，苟
    已斟酌刑法第57條各款所列情狀而未逾法定刑度，不得遽指
    為違法（最高法院72年台上字第6696號判例參照）。
  (二)經審酌被告於本件犯罪之前，並無其他犯罪科刑執行紀錄，
    此有臺灣高等法院被告前案紀錄表在卷足憑，顯見其素行良
    好，而被告之幫助行為導致告訴人乙○○、被害人丙○○、
    甲○○因而受有損害，固有不是，然依全卷資料，並無積極
    證據認定被告係詐欺集團主謀或主要成員，復無從證明被告
    曾親自下手實施詐欺行為或有實際取得詐欺款項，其犯罪手
    段及行為情節並非嚴重，再斟酌被告之生活狀況、智識程度
    及被告於原審及本院審理時均能坦承犯行，迄今已依原審判
    決諭知之緩刑負擔全額賠償各告訴人及被害人，有郵政跨行
    匯款申請書3 紙、郵政國內匯款執據4 紙附卷可稽，顯見被
    告犯後態度良好，已知悔悟，因刑法第339 條第1 項之法定
    刑為5 年以下有期徒刑、拘役或科或併科3 萬元以下罰金，
    原審量處拘役40日，併諭知易科罰金之折算標準，且諭知緩
    刑2 年，併宣告所定負擔，所量處之刑與被告之犯罪情節應
    屬相當，應可對被告造成相當懲儆之效果，足認該量刑已屬
    妥適，並無違法不當，是上訴人指摘量刑過輕，請求重判云
    云，為無理由，自應將其上訴駁回。
據上論斷，應依刑事訴訟法第455 條之1 第1 項、第3 項、第36
8 條、第373 條，判決如主文。
本案經檢察官朱學瑛到庭執行職務。
中    華    民    國    99    年    11    月    8     日
                  刑事第二庭審判長法  官  王梅英
                                  法  官  李冠宜
                                  法  官  黃潔茹
以上正本證明與原本無異。
本件不得上訴。
                                  書記官  夏珍珍
中    華    民    國    99    年    11    月    8     日
附錄本案論罪科刑法條全文：刑法第339 條第1 項

司法院資訊處製作；財團法人民間司法改革基金會備份。
